【裁判字號】    95,訴,2700
【裁判日期】    951116
【裁判案由】    毒品危害防制條例
【裁判全文】
臺灣板橋地方法院刑事判決              95年度訴字第2700號
公  訴  人  臺灣板橋地方法院檢察署檢察官
被      告  甲○○
上列被告因違反毒品危害防制條例案件，經檢察官提起公訴（95
年度毒偵字第5050號），本院依簡式審判程序，判決如下：
    主  文
甲○○施用第一級毒品，累犯，處有期徒刑玖月。
    事  實
一、甲○○：(一)前於民國83年間，因違反麻醉藥品管條例案件，
    經本院以83年度訴字第2661號判決分別判處有期徒刑5 月、
    6 月，應執行有期徒刑10月，復經臺灣高等法法院以84年度
    上訴字第1684號判決駁回上訴確定；又於84年間，因違反麻
    醉藥品管條例案件，經本院以84年度訴字第1640號判決分別
    判處有期徒刑5 年4 月、7 月，應執行有期徒刑5 年8 月，
    經臺灣高等法院以84年度上訴字第6848號判決駁回上訴，復
    經最高法院以85年度臺上字第3579號判決駁回上訴確定；再
    於85年間，因偽造文書案件，經本院以85年度訴字第1041號
    判決判處有期徒刑4 月確定，上開數罪刑，經送監接續執行
    ，於87年11月9 日縮短刑期假釋出監，於假釋期間，因違反
    保護管束情節重大，經撤銷假釋，應執行殘刑有期徒刑3 年
    2 月又21日，入監執行於93年11月19日縮刑期滿執行完畢。
    (二)於89年間，因施用毒品案件，經本院以89年度毒聲字第
    5577號裁定送觀察、勒戒後，認有繼續施用毒品傾向，復經
    本院以90年度毒聲字第247 號裁定令入戒治處所施以強制戒
    治，於90年10月5 日停止戒治所餘期間交付保護管束，於91
    年1 月15日保護管束期滿，強制戒治視為執行完畢，經臺灣
    板橋地方法院檢察署檢察官以91年度戒毒偵字第142 號為不
    起訴處分確定。詎其猶不知悔改，於前開(二)所示之強制戒治
    執行完畢釋放後5 年內，復基於施用第一級毒品海洛因、第
    二級毒品甲基安非他命（起訴書誤繕為安非他命）之犯意，
    於95年7 月17日上午某許，在臺北縣新莊市○○○路27號5
    樓之住處，將第一級毒品海洛因及第二級毒品甲基安非他命
    一同置於玻璃球上用火燒烤吸聞所生煙霧之方式，同時施用
    第一級毒品海洛因、第二級毒品甲基安非他命1 次。嗣於同
    日19時25分許，為警在臺北縣新莊市○○街6 號4 樓查獲，
    並採集其尿液送驗，始悉上情。
二、案經臺北縣政府警察局移送臺灣板橋地方法院檢察署檢察官
    偵查起訴。
    理  由
一、本案被告甲○○所犯係死刑、無期徒刑、最輕本刑為3 年以
    上有期徒刑以外之罪，其於準備程序中就被訴事實為有罪之
    陳述，經本院告知簡式審判程序之旨，並聽取公訴人、被告
    之意見後，經合議庭裁定由受命法官獨任進行簡式審判程序
    ，合先敘明。
二、上揭犯罪事實，業據被告於本院審理時坦承不諱，且被告為
    警查獲後所排放尿液，經採樣送請臺灣檢驗科技股份有限公
    司，先以EIA 酵素免疫分析法初步檢驗，再以GC/MS 氣相層
    析質譜儀法確認檢驗，均呈鴉片類及安非他命類（甲基安非
    他命濃度遠高於安非他命）陽性反應之情，有該公司95年8
    月9 日濫用藥物尿液檢驗報告1 紙在卷足參（見臺灣板橋地
    方法院檢察署95年度毒偵字第5050號偵查卷第58頁），足認
    被告自白與事實相符。再被告有如事實欄一、(二)所示之強制
    戒治執行完畢之情，有臺灣高等法院被告前案紀錄表在卷可
    佐，顯見其係於前開強制戒治執行完畢釋放後，5 年內再犯
    施用第一、二級毒品之罪甚明。本案事證明確，被告犯行堪
    以認定，應依法論科。
三、查海洛因、甲基安非他命係毒品危害防制條例第2 條第2項
    第1 款、第2 款所稱之第一、二級毒品。核被告施用第一級
    毒品海洛因、第二級毒品甲基安非他命之行為，係犯同條例
    第10條第1 項之施用第一級毒品罪及同條第2 項之施用第二
    級毒品罪。其施用第一、二級毒品前後，分別持有第一、二
    級毒品之低度行為，皆為施用之高度行為所吸收，均不另論
    罪。再被告為警查獲後所排放之尿液，經檢驗所呈甲基安非
    他命濃度遠高於安非他命（已如前述），可知被告所施用之
    第二級毒品乃係甲基安非他命，而非安非他命，是檢察官認
    被告係施用安非他命，尚有誤會。又被告係將海洛因及甲基
    安非他命一同置於玻璃球上用火燒烤吸聞所生煙霧之方式，
    同時施用之情，業據被告於本院審理時供明在卷，可知被告
    係以一施用行為，同時施用第一、二級毒品，為想像競合犯
    ，應依刑法第55條之規定，從一重之施用第一級毒品罪處斷
    。至檢察官雖認被告係分別施用第一、二級毒品，然此為被
    告所否認，且本院遍查卷內事證，並無證據足以證明上開分
    別施用之情，揆諸罪證有疑，利歸被告之證據法則，自無從
    認定被告係分別施用第一、二級毒品之情，是檢察官認上開
    二罪應分論併罰部分，尚有誤會。又被告有如事實欄一、(一)
    所示之犯罪科刑及執行情形，有臺灣高等法院被告前案紀錄
    表在卷可稽，其於上開有期徒刑執行完畢後5 年內，故意再
    犯本案有期徒刑以上之罪，為累犯，應依刑法第47條第1 項
    之規定，加重其刑。爰審酌被告前已因施用毒品，獲得不起
    訴處分之寬典（有卷附之臺灣高等法院被告前案紀錄表可佐
    ），仍無法戒絕毒癮，再次漠視法令禁制而犯本罪，惟其施
    用毒品所生危害，實以自戕身心健康為主，對於他人生命、
    身體、財產等法益，尚無明顯而重大之實害，兼衡其犯罪後
    坦承犯罪，已知悔悟等一切情狀，量處如主文所示之刑，以
    示懲儆。
據上論斷，應依刑事訴訟法273 條之1 第1 項、第299 條第1 項
前段，毒品危害防制條例第10條第1 項、第2 項，刑法第11條前
段、第55條、47條第1 項，判決如主文。
本案經檢察官郭季青到庭執行職務。
中    華    民    國    95    年    11    月    16    日
                  刑事第十九庭  法  官  鄧雅心
以上正本證明與原本無異。
如不服本判決應於送達後10日內向本院提出上訴狀。
                                書記官  王小芬
中    華    民    國    95    年    11    月    16    日
附錄本案論罪科刑法條
毒品危害防制條例第十條
施用第一級毒品者，處六月以上五年以下有期徒刑。
施用第二級毒品者，處三年以下有期徒刑。


司法院資訊處製作；財團法人民間司法改革基金會備份。
